【裁判字號】    89,訴,24
【裁判日期】    890121
【裁判案由】    偽造文書等
【裁判全文】
臺灣彰化地方法院刑事判決                            八十九年度訴字第二四號
    公  訴  人  臺灣彰化地方法院檢察署檢察官
    被      告  甲○○
右列被告因偽造文書等案件，經檢察官提起公訴（八十八年度偵字第六六五五號），
本院判決如左：
    主  文
甲○○違反僱主不得聘僱未經許可之外國人之規定，其聘僱人數為壹人，處罰金新台
幣參萬元，如易服勞役，以新台幣玖佰元即銀元參佰元折算壹日；又行使偽造私文書
，足以生損害於公眾及他人，處有期徒刑伍月，彰化縣警察局舉發違反道路交通管理
事件通知單（８８彰警交字第五一五六四０、五一五六三九號）上偽造之「姚木川」
署押，均沒收；又偽造署押，足以生損害於公眾及他人，處有期徒刑肆月，彰化縣警
察局北斗分局八十八年六月二十一日十八時二十分偵訊筆錄上偽造之「姚木川」署押
，沒收。所處有期徒刑部分應執行有期徒刑捌月，彰化縣警察局舉發違反道路交通管
理事件通知單（８８彰警交字第五一五六四０、五一五六三九號）及彰化縣警察局北
斗分局八十八年六月二十一日十八時二十分偵訊筆錄上偽造之「姚木川」署押，均沒
收。
    事  實
一、甲○○明知僱主不得聘僱未經許可之外國人，竟自民國八十八年六月十九日起，
    迄同年月二十一日止，以每日新台幣（以下同）一千元之代價聘僱由他公司合法
    引進後逃逸之泰籍外勞ＨＯＮＧＰＲＯ  ＴＨＯＮＧＰＡＮ一人，從事板模工作
    ，嗣於八十八年六月二十一日十七時三十分許，在彰化縣埤頭鄉○○路○段因違
    反交通規則，無照駕駛未懸掛車牌之自用小貨車（原車牌號碼ＹＫ─０二四三號
    ），為警盤查時，當場查獲；甲○○當時因無駕照等違規行為，為免受重罰，乃
    另行基於偽造文書之犯意，接續於彰化縣警察局北斗分局警員所製發之違反道路
    交通管理事件通知單上（８８彰警交字第五一五六四０號）偽造「姚木川」之署
    押，並於偽造署押後將舉發違反道路交通管理事件通知單交還舉發之警員，藉以
    表示業已收受上開通知單，而持以行使，足生損害於「姚木川」及警察機關對交
    通管理之正確性；又另行起意，於八十八年六月二十一日十八時二十分，在彰化
    縣警察局北斗分局中和派出所警員偵訊其違反就業服務法之警訊筆錄上偽造「姚
    木川」之署押，足以生損害於姚木川及國家對於犯罪偵查之正確性。嗣經警陪同
    姚某返家，欲拿取前開查獲泰籍勞工之衣物時，經其妻稱呼真實姓名而查獲。
二、案經彰化縣警察局北斗分局報請臺灣彰化地方法院檢察署檢察官偵查起訴。
    理  由
一、訊據被告甲○○固坦承僱用前開外勞及於違規通知單及警訊筆錄上填載「姚木川
    」之署押，惟矢口否認前開犯行，辯稱不知所僱用之人係外勞，且因伊無駕照，
    經伊詢問警員是否可報其弟「姚木川」名字，警員告知可以，方填載「姚木川」
    之名字，伊有告知警員其名字為「甲○○」，並未涉犯前開罪嫌云云。惟經查，
    被查獲之泰籍勞工居住於被告家中，口音亦與本國人不同，又無身分証件，且無
    中文姓名，亦僅能簽英文名字，此業據查獲警員胡敏男証述在卷，亦經被告供述
    在卷，又前開勞工工資日薪僅新台幣一千元，較之一般正常勞工工資為低，此參
    以被告雇用之本國籍勞工簡添發及楊德基於警訊中供述其等薪資分別為日薪二千
    一百元及一千八百元可資佐証，此外復有查獲之泰籍勞工筆錄及居留外僑作業外
    勞詳細資、外僑入出境資料在卷可稽，被告辯稱不知僱用之人係外勞之詞，顯違
    常理而不堪採信，又証人即查獲之警員胡敏男結稱，當日因被告所駕駛之小貨車
    未掛車牌，故欄檢而查獲外勞，該外勞操台語，音調不同，且僅會寫英文名字，
    方確認係外勞，再經詢問被告，車輛為何人所有，被告自稱為「姚木川」，因未
    帶証件，故調口卡片，並曾詢問為何較口卡片上之人年輕，被告則答稱其保養得
    當，之後方請其簽名，其後陪同外勞返家拿取行李，被告之妻叫被告「甲○○」
    方查知其真實姓名，且當時陪同被告製作訊問筆錄之乙○○亦結稱，平日僅稱呼
    被告「姚仔」，不知其真實姓名，當日警員係稱呼被告「姚木川」，且伊幫同被
    告看第一份筆錄時不知其不叫「姚木川」，待警員帶同伊取外勞行李時，方知被
    告名字為「甲○○」，且當時警員告知被告簽名時，被告係自己簽「姚木川」之
    名字等語，亦核與警員胡敏男証詞相同，此外復有口卡片、筆錄、違規通知單等
    在卷可稽，被告前開所辯均係事後卸責之詞，不堪採信，本件罪証明確，被告前
    開犯行均洵堪認定。
二、核被告所為係犯就業服務法第五十八條第一項前段，及刑法第二百十六條、第二
    百十條之行使偽造私文書罪及同法第二百十七條之偽造署押罪。被告於違規通知
    單上為三次偽造「姚木川」署押之行為，係基於一犯意之接續多次行為，僅論以
    一次之偽造署押罪，又其在違規通知單上偽造署押係偽造文書之階段行為，不另
    論罪，其偽造私文書後復持以行使，則其偽造之低度行為為行使之高度行為吸收
    ，應僅論以行使偽造私文書罪，併予敘明。被告係因違反就業服務法案件，另經
    偵訊，故其於警訊筆錄上偽造署押之行為與其原先僅因交通違規，而於違規通知
    單上偽造署押之行為，係基於不同犯意所為之數次行為，公訴人認被告數度偽造
    署押間有接續行為，顯有誤解，附此敘明。被告前開所犯三罪間，犯意不同，行
    為互殊，應予分論併罰。爰審酌被告犯罪動機、目的、手段、所生危害及犯後態
    度不善等一切情狀，分別量處如主文所示之刑，所處有期徒刑部分並定其應執行
    之刑。扣案之彰化縣警察局舉發違反道路交通管理事件通知單（８８彰警交字第
    五一五六四０、五一五六三九號）及彰化縣警察局北斗分局八十八年六月二十一
    日十八時二十分偵訊筆錄上偽造之「姚木川」署押，不論屬於犯人與否，均依刑
    法第二百十九條規定宣告沒收。
據上論斷，應依刑事訴訟法第二百九十九條第一項前段，就業服務法第五十八條第一
項前段，刑法第十一條前段、第二百十六條、第二百十條、第二百十七條、第五十一
條第五款、第四十二條第二項、第二百十九條，罰金罰鍰提高標準條例第二條，現行
法規所定貨幣單位折算新台幣條例第二條，判決如主文。
中      華      民      國      八十九    年    一    月      二十一    日
                                      臺灣彰化地方法院刑事第二庭
                                          法      官  王  紋  瑩
右正本證明與原本無異。
如不服本判決，應於送達後十日內向本院提出上訴狀( 須附繕本 )。
告訴人或被害人對於判決如有不服具備理由請求檢察官上訴者，其上訴期間之計算係
以檢察官收受判決正本之日期為準。
                                          法院書記官  鄭  秀  鑾
中      華      民      國      八十九    年    一      月    二十五    日
就業服務法第五十八條
違反第五十三條第一款、第二款或第三款規定，其聘僱或留用人數為一人者，處六月
以下有期徒刑、拘役或科或併科新臺幣九萬元以下罰金；其聘僱或留用人數為二人以
上者，處三年以下有期徒刑、拘役或科或併科新臺幣三十萬元以下罰金。
法人之代表人、法人或自然人之代理、受雇人或其他從業人員，因執行業務犯前項之
罪者，除處罰其行為人外，對該法人或自然人亦科以前項之罰金。
刑法第二百十六條
行使第二百十條至第二百十五條之文書者，依偽造、變造文書或登載不實事項或使登
載不實事項之規定處斷。
刑法第二百十條
偽造、變造私文書，足以生損害於公眾或他人者，處五年以下有期徒刑。
刑法第二百十七條
偽造印章、印文或署押，足以生損害於公眾或他人者，處三年以下有期徒刑。
盜用印章、印文或署押，足以生損害於公眾或他人者，亦同。


司法院資訊處製作；財團法人民間司法改革基金會備份。
